el: Αθλητικά είδη > Υπαίθριες δραστηριότητες αναψυχής > Ναυσιπλοΐα & θαλάσσια σπορ > Κολύμβηση > Γυαλιά & μάσκες κολύμβησης: Γυαλάκια κολύμβησης; Μάσκες κολύμβησης
bg-BG: Спортни стоки > Спортни занимания на открито > Плаване с лодка и водни спортове > Плуване > Очила и маски за плуване: Очила за плуване; Маски за плуване
pt-PT: Artigos de desporto > Atividades recreativas no exterior > Desportos náuticos e aquáticos > Natação > Máscaras e óculos de natação: Óculos de natação; Máscaras de natação
da: Sportsartikler > Friluftsliv > Sejling og vandsport > Svømning > Svømmebriller og -masker: Svømmebriller; Svømmemasker
fi: Urheilutarvikkeet > Ulkoharrasteet > Veneily ja vesiurheilu > Uinti > Uimalasit ja -maskit: Uimalasit; Uimamaskit
th: อุปกรณ์กีฬา > สันทนาการกลางแจ้ง > กีฬาทางเรือและทางน้ำ > ว่ายน้ำ > แว่นตาและหน้ากากว่ายน้ำ: แว่นตาว่ายน้ำ; หน้ากากว่ายน้ำ
hr-HR: Sportska oprema > Rekreacija na otvorenom > Plovidba i vodeni sportovi > Plivanje > Naočale i maske za plivanje: Zaštitne naočale za plivanje; Maske za plivanje
es: Equipamiento deportivo > Actividades al aire libre > Deportes acuáticos y navegación deportiva > Natación > Gafas y máscaras de natación: Gafas de natación; Máscaras de natación
sv: Sportartiklar > Utomhusaktiviteter > Båt- och vattensporter > Simning > Simglasögon och masker: Simglasögon; Simmasker
lt-LT: Sporto prekės > Poilsis lauke > Plaukiojimas valtimis ir vandens sportas > Plaukimas > Plaukimo akiniai ir kaukės: Plaukimo akiniai; Plaukimo kaukės
ru: Спортивные товары > Активный отдых на открытом воздухе > Гребля и водные виды спорта > Плавание > Очки и маски для плавания: Очки для плавания; Маски для плавания
ja: スポーツ用品 > 屋外レクリエーション > ウォータースポーツ・アクティビティ > スイミング > 水泳用ゴーグル: スイミングゴーグル; スイムマスク
cs: Sportovní potřeby > Outdoorové aktivity > Lodě a vodní sporty > Plavání > Plavecké brýle a masky: Plavecké brýle; Plavecké masky
nl: Sportartikelen > Buitenrecreatie > Boten en watersport > Zwemmen > Zwem- en duikbrillen: Zwembrillen; Zwemmaskers
vi: Dụng cụ thể thao > Giải trí ngoài trời > Chèo thuyền và thể thao dưới nước > Bơi > Kính bơi: Kính bơi; Kính lặn
sl-SI: Športna oprema > Rekreacija na prostem > Plovba in vodni športi > Plavanje > Plavalna očala in maske: Plavalna očala; Plavalne maske
fr: Équipements sportifs > Loisirs de plein air > Plaisance et sports nautiques > Natation > Lunettes de natation: Lunettes de natation; Masques de natation
it: Articoli sportivi > Ricreazione outdoor > Sport acquatici > Nuoto > Occhialini da nuoto: Occhialini da nuoto; Maschere da nuoto
ro-RO: Articole sportive > Recreere în aer liber > Plimbări cu barca și sporturi nautice > Înot > Ochelari de înot și măști: Ochelari de înot; Măști de înot
de: Sportartikel > Outdoor-Aktivitäten > Boot- & Wassersport > Schwimmen > Schwimmbrillen & -masken: Schwimmbrillen; Schwimmmasken
tr: Spor Malzemeleri > Açık Hava Etkinlikleri > Kayıkçılık ve Su Sporları > Yüzme > Yüzme Gözlük ve Maskeleri: Yüzücü gözlükleri; Yüzücü maskeleri
hu: Sportszerek > Szabadtéri kikapcsolódás > Csónakázás és vízi sportok > Úszás > Úszószemüvegek és -maszkok: Úszószemüvegek; Úszómaszkok
en: Sporting Goods > Outdoor Recreation > Boating & Water Sports > Swimming > Swim Goggles & Masks: Swim Goggles; Swim Masks
sk-SK: Športový tovar > Exteriérové rekreakčné športy > Člnkovanie a vodné športy > Plávanie > Plavecké okuliare a masky: Plavecké okuliare; Plavecké masky
ko: 스포츠용품 > 야외 레크레이션 > 보트 놀이/수상 스포츠 > 수영 > 물안경/잠수안경: 수경; 수영 마스크
pl: Sprzęt sportowy > Rekreacja na świeżym powietrzu > Żegluga i sporty wodne > Pływanie > Okulary i maski do pływania: Okularki do pływania; Maski do pływania
pt-BR: Artigos esportivos > Atividades ao ar livre > Canoagem e esportes aquáticos > Natação > Óculos e máscara de natação: Óculos de natação; Máscaras de natação
zh-CN: 体育用品 > 户外休闲 > 划船/水上运动 > 游泳用品 > 泳镜: 泳镜; 游泳面罩
zh-TW: 體育用品 > 室外休閒 > 水上運動 > 游泳 > 蛙鏡: 泳鏡; 游泳面罩
nb: Sportsutstyr > Friluftsliv > Båt og vannsport > Svømming > Svømmebriller og -masker: Svømmebriller; Svømmemasker